【裁判字號】    97,易,1394
【裁判日期】    970428
【裁判案由】    加重竊盜
【裁判全文】
臺灣臺中地方法院刑事判決              97年度易字第1394號
公  訴  人  臺灣臺中地方法院檢察署檢察官
被      告  乙○○
                    弄39號
                    另案在台灣台中監獄台中分監執行中
上列被告因加重竊盜案件，經檢察官提起公訴（97年度偵字第
6322號），本院判決如下：
    主    文
乙○○犯毀越安全設備竊盜罪，累犯，處有期徒刑拾月。
    犯罪事實及理由
一、乙○○前因竊盜、恐嚇等案件，經法院判處並定應執行刑為
    1年9月確定，甫於民國94年11月13日執行完畢。詎其仍不知
    悔改，復意圖為自己不法之所有，於96年10月10日凌晨2時
    許，見甲○○經營之位在臺中縣豐原市○○街2號之「聖偉
    補習班」屋內無人，竟沿廣告招牌攀爬至2樓陽台，打破落
    地窗玻璃門 (毀損部分未據告訴)後，侵入屋內竊取電腦主
    機2台、液晶螢幕1台、電子翻譯機1台、顯示卡1張、現金新
    台幣 (下同)1 萬5000元。得手後逃逸，並將電腦主機及液
    晶螢幕持往臺中市甘城車站附近之跳蚤市場變賣，得款2、
    3000元，所得款項均購買毒品花用殆盡。嗣經甲○○次日上
    午9時許返回上開地點發現遭竊報警而查獲。
二、本案檢察官、被告乙○○並未就卷內證據資料之證據能力有
    所爭執，且迄於言詞辯論終結前，均未主張有刑事訴訟法第
    159條第1項不得為證據之情形，是應認已同意卷內證據均得
    作為證據，且經本院審酌後，認無不適當之情形，應認本案
    調查之卷內證據均有證據能力，合先敘明。
三、前揭犯罪事實，業據被告坦承不諱，核與證人甲○○於警詢
    證述情節相符，並有內政部警政署刑事警察局鑑驗書、臺中
    縣警察局豐原分局現場勘察報告及照片在卷可稽，足認被告
    之自白與事實相符，其犯行洵堪認定。
四、核被告所為，係犯刑法第321條第1項第2款毀越安全設備竊
    盜罪。被告有如犯罪事實欄所載之刑案執行紀錄，此有台灣
    高等法院被告全國前案紀錄表1份在卷可按，其受有期徒刑
    之執行完畢後，五年內故意再犯本案有期徒刑以上之罪，為
    累犯，應依刑法第47條第1項規定加重其刑。審酌被告素行
    不良，有多次竊盜前案紀錄，所竊取財物之價值，犯後坦承
    犯行等一切情狀，量處如主文所示之刑。
據上論斷，應依刑事訴訟法第299條第1項前段，刑法第321條第
1項第2款、第47條第1項，判決如主文。
中    華    民    國    97    年    4     月    28    日
                  臺灣臺中地方法院刑事第二庭
                                法  官  郭書豪
如不服本判決，應於收受送達後10日內向本院提出上訴書狀（應
敘述具體理由並附繕本）。
上訴書狀如未敘述理由，應於上訴期間屆滿後20日內補提理由書
於本院。
                                書記官  陳美虹
中    華    民    國    97    年    4     月    28    日
附錄：本案論罪科刑法條全文
中華民國刑法第321條
（加重竊盜罪）
犯竊盜罪而有左列情形之一者，處 6 月以上、 5 年以下有期徒
刑：
一  於夜間侵入住宅或有人居住之建築物、船艦或隱匿其內而犯
之者。
二  毀越門扇、牆垣或其他安全設備而犯之者。
三  攜帶兇器而犯之者。
四  結夥三人以上而犯之者。
五  乘火災、水災或其他災害之際而犯之者。
六  在車站或埠頭而犯之者。
前項之未遂犯罰之。


司法院資訊處製作；財團法人民間司法改革基金會備份。
